Arboles en los Centros Universitarios
========================================================

---
title: "Script para calcular biomasa del arbolado en CU (fase 4)"
author: "Viacheslav Shalisko"
date: "25 de octubre de 2016"
output: html_document
---

### Nota: fase 4 del censo (CUNORTE y CUVALLES)

### Formato de tabla de entrada (.csv):
1. *Centro* - código del CU  
2. *Especie* - nombre científico  
3. *Codigo* - identificador único del arbol  
4. *AB* - área basal del árbol (dm^2^)  
5. *DTr* - diametro del tronco equivalente (cm)  
6. *Alt* - estatura del árbol (m)  
Columnas posteriores a la sexta no se incluyen en el análisis y pueden contener cualquier información

### Definición de variables

```{r}
# Tabla de datos fuente en el formato .csv
tabla_fuente <- "Censo_4.csv"

tabla_especies <- "Censo_4_formulas.csv"

# nombre de una subcarpeta donde se van a guardar las tablas con resultados (carpeta debe existir)
output_path <- 'resultados_fase4'
# prefijo de nombres de archivo de tablas con resultados
output_basename <- 'tabla_fase_4_biomasa'
```

### Definición de funciones genéricas

```{r}
simpleCap <- function (x) {
  paste(toupper(substr(x, 1, 1)), tolower(substr(x, 2, nchar(x))), sep="")
}
trim <- function (x) gsub("^\\s+|\\s+$", "", x)
```

## Cargar los datos

```{r}
arboles <- read.csv(tabla_fuente)
formulasB <- read.csv(tabla_especies)

arboles[,"Centro"] <- as.factor(arboles[,"Centro"])
arboles[,2] <- sapply(as.character(arboles[,2]), simpleCap) # Primera letra mayuscula otras minusculas
arboles[,2] <- as.factor(trim(arboles[,2]))

list_centers <- unique(arboles[,"Centro"], incomparables = FALSE)
list_species <- unique(arboles[,2], incomparables = FALSE)
```

## Resumen de los datos
#### Nota: Las ecuaciones alométricas se cargan del archivo definido en variable `tabla_especies` y se almacenan en el vector `formulasB`

```{r}
dim(arboles)
arboles_my <- arboles[,c(1:3,4:6)]
names(arboles_my) <- c("Centro","Especie","Clave_arbol","AB","DAP","H")
summary(arboles_my)
sort(list_centers)
list_species <- sort(list_species)
list_species
summary(formulasB)
```

## Calcular biomasa de arboles 


```{r}
tabla_biomasas <- data.frame(
                 Centro=factor(),Especie=factor(),Clave_arbol=character(), 
                 AB=numeric(),DAP=numeric(),H=numeric(),
                 biomasa=numeric(),C=numeric(),CO2=numeric()) 

for (i in 1:length(list_species)) {
  registros <- arboles_my[arboles_my$Especie == list_species[i],]
  formulaB <- formulasB[as.character(formulasB$Especie) == as.character(list_species[i]),]
  
  DAP <- registros$DAP
  H <- registros$H
  cat("\n\n")
  print(as.character(list_species[i]))
  formulaBeval <- parse(text=as.character(formulaB$Formula))
  cat(paste("Formula: ",formulaBeval,"\n"))
  
  # biomasa en kg
  biomasa <- eval(formulaBeval)
  # carbono en kg
  C <- 0.5 * biomasa
  # CO2 en kg
  CO2 <- 3.67 * C

  registros <- cbind(registros,biomasa,C,CO2)
  print(registros[,c(1:2,4:7,9)])
  tabla_biomasas <- rbind(tabla_biomasas,registros)
}
```

## Guardar tabla con biomasas calculadas

```{r}
tabla_biomass_filename <- paste(output_path,paste(output_basename,"resultados.csv",sep=""),sep="/")
write.table(tabla_biomasas, file = tabla_biomass_filename, sep = ",", row.names = FALSE)
```

## Representar grgáficamente los modelos allometricos

```{r fig.width = 8, fig.height = 6}
library(RColorBrewer)
Hcolors <- brewer.pal(9, "OrRd")
Hcolors <- Hcolors[3:9]

for (i in 1:length(list_species)) {
  registros <- arboles_my[arboles_my$Especie == list_species[i],]
  formulaB <- formulasB[as.character(formulasB$Especie) == as.character(list_species[i]),]

  maxDAP <- max(registros$DAP)
  if (maxDAP < 20) { maxDAP <- 20 }
  seqH <- c(rev(seq(from = 5, to = 30, by = 5)),2.5)
  seqDAP <- seq(from = 5, to = 1.2 * maxDAP, by = 0.5)
  
  cat("\n")  
  print(as.character(list_species[i]))  
  formulaBeval <- parse(text=as.character(formulaB$Formula))
  cat(paste("Formula: ",formulaBeval,"\n"))

  DAP <- seqDAP     
  H <- rep(seqH[1], times = length(seqDAP))
  seqBbase <- eval(formulaBeval)
  plot(seqDAP, log(seqBbase), type = "l",
       ylim = c(0, log(max(seqBbase))),
       main = paste("Modelo para ",as.character(list_species[i])),
       xlab = "DAP, cm", ylab = "Ln de biomasa, ln(kg)")
    
  for(iH in 1:length(seqH)) {
    H <- rep(seqH[iH], times = length(seqDAP)) 
    seqB <- eval(formulaBeval)
    lines(seqDAP, log(seqB), col = Hcolors[7 - iH])
  }   
  
  legend("topleft", legend=paste("H =",seqH), bty="n", cex=.7, fill=rev(Hcolors))  
    
} 
```

#### Notas 
Formulas genéricas:
1. Especies tropicales	p = 0.65 -	*Scatena* et al. (1989)  
2. Palmeras	p = 0.52 -	*Saldarriga* et al. (1988)  
3. Coniferas	p = 0.54	*Palma* et al. 2001  

